
\vspace{1.8em}
\begin{minipage}{\textwidth}
\stepcounter{mallinumber}
\textbf{Tüüpsõnamall \arabic{mallinumber}\,\vadja{kuto}}\\

\begin{sideways}
\begin{tabular}{l l}
muutvormimall & tunnused \\
\hline
\underline{ku}\,+\,\underline{t}\,+\,o & \textsc{ sg nom } \\
\underline{ku}\,+\,\underline{t}\,+\,tõ & \textsc{ sg gen } \\
\underline{ku}\,+\,õ\,+\,\underline{t}\,+\,t & \textsc{ sg par } \\
\underline{ku}\,+\,\underline{t}\,+\,tõ & \textsc{ sg ill } \\
\underline{ku}\,+\,\underline{t}\,+\,tõz & \textsc{ sg ine } \\
\underline{ku}\,+\,\underline{t}\,+\,tõss & \textsc{ sg ela } \\
\underline{ku}\,+\,\underline{t}\,+\,tõllõ & \textsc{ sg all } \\
\underline{ku}\,+\,\underline{t}\,+\,tõll & \textsc{ sg ade } \\
\underline{ku}\,+\,\underline{t}\,+\,tõlt & \textsc{ sg abl } \\
\underline{ku}\,+\,\underline{t}\,+\,tõssi & \textsc{ sg tra } \\
\underline{ku}\,+\,\underline{t}\,+\,tõssaa & \textsc{ sg ter } \\
\underline{ku}\,+\,\underline{t}\,+\,tõka & \textsc{ sg com } \\
\underline{ku}\,+\,\underline{t}\,+\,tõd & \textsc{ pl nom } \\
\underline{ku}\,+\,\underline{t}\,+\,tõjõ & \textsc{ pl gen } \\
\underline{ku}\,+\,\underline{t}\,+\,tõit & \textsc{ pl par } \\
\underline{ku}\,+\,\underline{t}\,+\,tõisõ & \textsc{ pl ill } \\
\underline{ku}\,+\,\underline{t}\,+\,tõiz & \textsc{ pl ine } \\
\underline{ku}\,+\,\underline{t}\,+\,tõiss & \textsc{ pl ela } \\
\underline{ku}\,+\,\underline{t}\,+\,tõillõ & \textsc{ pl all } \\
\underline{ku}\,+\,\underline{t}\,+\,tõill & \textsc{ pl ade } \\
\underline{ku}\,+\,\underline{t}\,+\,tõilt & \textsc{ pl abl } \\
\underline{ku}\,+\,\underline{t}\,+\,tõissi & \textsc{ pl tra } \\
\underline{ku}\,+\,\underline{t}\,+\,tõissaa & \textsc{ pl ter } \\
\underline{ku}\,+\,\underline{t}\,+\,tõika & \textsc{ pl com } \\
\end{tabular}
\end{sideways}
\captionof{table}{Tüüpsõna \arabic{mallinumber}\,\textit{kuto} ekstraheeritud muutvormimallid.}
\label{tab:tüüpsõnamall-kuto}

\end{minipage}

 
\vspace{1em}
\noindent Tüüpsõna ei hõlma teisi lekseeme vormi\-sõnastikus.
